臺灣苗栗地方法院刑事裁定
111年度撤緩字第12號
聲  請  人  臺灣苗栗地方檢察署檢察官
受  刑  人  吳舜琦



上列聲請人聲請對受刑人撤銷緩刑案件（111年度執聲辛字第215
號），本院裁定如下：
　　主　　文
甲○○之緩刑宣告撤銷。
　　理　　由
一、聲請意旨略以：受刑人甲○○因違反毒品危害防制條例案件，
    經臺灣新北地方法院少年法庭107年度少訴字第12號判決判
    處有期徒刑1年3月，緩刑5年，緩刑期間內付保護管束，並
    於民國108年5月21日確定。詎受刑人於緩刑期內，經常未依
    規定至本院報到，顯已違反保安處分執行法第74條之2第2款
    規定，情節重大，爰依保安處分執行法第74條之3第1項、刑
    事訴訟法第476條規定，聲請撤銷緩刑之宣告等語。
二、按受保護管束人在保護管束期間內，應遵守左列事項：一、
　　保持善良品行，不得與素行不良之人往還。二、服從檢察官
　　及執行保護管束者之命令。三、不得對被害人、告訴人或告
　　發人尋釁。四、對於身體健康、生活情況及工作環境等，每
　　月至少向執行保護管束者報告1 次。五、非經執行保護管束
　　者許可，不得離開受保護管束地；離開在10日以上時，應經
　　檢察官核准。保安處分執行法第74條之2 定有明文。又緩刑
　　制度設計之本旨，除可避免執行短期自由刑之流弊外，主要
　　目的在鼓勵惡性較輕微之犯罪行為人或偶發犯、初犯得適時
　　改過，以促其遷善，復歸社會正途，而緩刑宣告得以附負擔
　　方式為之，亦係基於個別預防與分配正義，俾確保犯罪行為
　　人自新及適度填補其犯罪所生之損害為目的。然犯罪行為人
　　經宣告緩刑後，若有具體事證足認其並不因此有改過遷善之
　　意，自不宜給予緩刑之寬典，故而設有撤銷緩刑宣告制度。
　　而依保安處分執行法第74條之3第1項規定，受保護管束人違
　　反同法第74條之2 各款情形之一，情節重大者，檢察官得聲
　　請撤銷保護管束或緩刑之宣告。是受保護管束之受刑人違反
　　上開保安處分執行法第74條之2 所定在保護管束期間內應遵
　　守之事項，經檢察官聲請撤銷緩刑之宣告時，是否確屬「情
　　節重大」，自得盱衡受刑人履行應遵守事項之可能、違反應
　　遵守事項之原因及其違反情節、程度等一切情形而為認定，
　　法院並應斟酌是否得確保保安處分執行命令之達成、宣告緩
　　刑之目的及是否足認難收其預期效果，而有執行刑罰之必要
　　，作為審認是否撤銷緩刑宣告之標準。
三、經查：
  ㈠受刑人前因違反毒品危害防制條例案件，經臺灣新北地方法
    院少年法庭107年度少訴字第12號判決判處有期徒刑1年3月
    ，緩刑5年，緩刑期間內付保護管束，並於108年5月21日確
    定，緩刑期間為108年5月21日至113年5月20日等情，有上開
    刑事判決書、臺灣高等法院被告前案紀錄表附卷可稽，此部
    分事實，堪以認定。
  ㈡受刑人在保護管束期間內，於110年4月11日未依指定時間至
    本院報到，經少年保護官於同年月19日早上致電受刑人，惟
    無人接聽，同日下午至受刑人住處家訪亦無人回應，同日18
    時許致電受刑人住家，受刑人外婆表示：受刑人已未在東鋼
    工作，改做零工，工作性質若何，其也不清楚等語，經少年
    保護官囑請轉知受刑人應於同年4月22日至本院報到等情，
    有本院訪視紀錄表可查；又受刑人未於同年9月5日、30日至
    本院報到，經少年保護官於同年10月4日致電受刑人外婆，
    外婆表示：受刑人已離開西湖，上台北一個月，不瞭解受刑
    人去處或工作情形等語，復再致電受刑人母親，母親表示：
    受刑人回臺北與父親同住，不瞭解受刑人工作等語，經本院
    少年保護官發函告誡，並指定同年10月28日報到；嗣受刑人
    未於同年10月28日至本院報到，經本院少年保護官於同年11
    月26日電詢受刑人母親，母親表示：受刑人在做水電工，不
    方便請假，已轉告要到法院報到或與少年保護官聯繫等語，
    有本院電話訪談紀錄表可查；本院再依法發函告誡，並指定
    於同年12月23日至本院報到，然受刑人仍未依約報到；經本
    院少年保護官於111年2月16日電詢受刑人母親，母親表示：
    已與受刑人失聯，受刑人住在父親住處，告誡書已由父親收
    受等語，有本院電話訪視紀錄表供參；經本院再發以告誡書
    ，指定受刑人於111年3月17日至本院報到。受刑人於111年3
    月4日有致電本院少年保護官表示會於111年3月6日或7日至
    本院報到，惟受刑人仍未依約報到，經本院少年保護官於11
    1年3月9日至受刑人戶籍地家訪，訪視受刑人本人並當面囑
    以應於同年3月10日至本院報到，然受刑人仍未依約報到等
    情，有本院訪談確認單、訪視紀錄表、公務電話紀錄表可查
    。
　㈢由上足見，受刑人於前揭保護管束期間內，多次未依約報到
    而規避執行，經本院少年保護官多次告誡且囑請家長轉知，
    仍未依約報到，亦未與少年保護官聯繫，顯見受刑人無意服
    從保護管束之執行，堪認受刑人於保護管束期間內，確有違
    反保安處分執行法第74條之2第2款所定應遵守之事項，且違
    反情節重大，是原確定判決對受刑人宣告緩刑併付保護管束
    ，欲藉此使受刑人在少年保護官之監督輔導及嚴謹規範之下
    ，要求其反省自新，遷善改過之教化目的，顯然已無法達成
    ，準此，前開宣告之緩刑顯已難收其預期效果，有執行刑罰
    之必要。從而，本件聲請人聲請撤銷緩刑之宣告，核屬允當
    ，應予准許。
四、依刑事訴訟法第476條，保安處分執行法第74條之3第1項，
　　裁定如主文。
中　　華　　民　　國　　111 　年　　5 　　月　　3 　　日
　　　　　　　　　刑事第二庭　法　官　陳雅菡
以上正本證明與原本無異。
如不服本裁定，應於裁定送達後5日內向本院提出抗告狀。
                              書記官  張佑慈
中　　華　　民　　國　　111 　年　　5 　　月　　3 　　日